【裁判字號】    95,聲,374
【裁判日期】    950310
【裁判案由】    停止執行
【裁判全文】
臺灣高雄地方法院民事裁定              95年度聲字第374號
聲  請  人  乙○○
            丁○○○
            丙○○
相  對  人  高雄市第二信用合作社
法定代理人  甲○○
上列當事人間聲請停止執行事件，本院裁定如下：
    主  文
聲請人供擔保新臺幣玖拾伍萬元後，本院九十四年度執字第三四
七九六號強制執行事件之執行程序，於本院九十五年度重訴字第
九十五號異議之訴事件之民事判決確定前，應暫予停止。
    理  由
一、按有回復原狀之聲請，或提起再審或異議之訴，或對於和解
    為繼續審判之請求，或提起宣告調解無效之訴，撤銷調解之
    訴，或對於法院依強制執行法第4條第1項第5 款之裁定提起
    抗告時，法院因必要情形或依聲請定相當並確實擔保，得為
    停止強制執行之裁定，強制執行法第18條第2 項定有明文，
    又法院裁定准許停止強制執行所定之擔保金，係備供債權人
    因停止執行所受損害之賠償，其數額應依標的物停止執行後
    ，債權人未能即時受償或利用該標的物所受之損害額，或其
    因另供擔保強制執行所受之損害額定之，非以標的物之價值
    或其債權額為依據，最高法院86年台抗字第442 號、91年台
    抗字第429號亦著有裁判意旨可供參照。
二、本件聲請人以其經向本院提起異議之訴為理由，聲請裁定停
    止本院94年度執字第34796 號強制執行事件之執行程序，經
    本院調取該執行卷宗及95年度重訴字第95號之訴訟卷宗審究
    後，認為聲請人之聲請為有理由，應予准許。又系爭拍買標
    的物即坐落高雄市三民區○○○○○段第1090之22地號土地
    及其上建物即門牌號碼高雄市○○區○○街8 號房屋（建號
    第1920號）經本院執行處送請一併鑑定價格結果為新台幣（
    下同）4,566,000元 ，而相對人之執行債權額為22,938,578
    元及自86年12月13日起至清償日止，按年息10% 計算之利息
    ，並自同日起至清償日止，按上開利率20% 計算之違約金，
    此有該執行卷宗所附聲請狀乙件可稽，是本件若暫予停止相
    對人拍賣抵押物之執行程序，將使相對人無法即時自拍賣價
    金受償，本院審酌聲請人所提之異議之訴係屬得上訴至第三
    審之事件，而依其理由爭點係在於債務有無清償之問題，其
    自起訴審理至第三審確定之期間至少需時4 年，復考量查封
    之系爭不動產拍賣價格及系爭標的物延後拍賣所可能遭受之
    折舊、損害風險等情，再依相對人如可及時受償，其資金可
    運用之情形為斟酌，認以上開鑑價金額之法定遲延利息即年
    息5%計算為適當，則相對人因聲請人聲請停止執行可能遭受
    之損害額應以950,000 元為相當並確實，爰酌定如主文所示
    之擔保金額准許之。至聲請人固主張本件訟爭之債權乃86年
    間所發生者，並無急迫受償之情，且其等經濟困頓難以支應
    擔保金，請求予以免供擔保云云，惟停止執行之供擔保依前
    揭說明乃係為供執行債權人未能即時受償或利用該標的物所
    受之損害額，此與聲請人之經濟狀況或執行債權人是否急於
    受償均無相涉，聲請人以此主張免供擔保金並無理由，附此
    敘明。
三、依強制執行法第18條第2項，裁定如主文。
中    華    民    國    95    年    3     月    10    日
                  民事第五庭    法  官  郭宜芳
為正本係照原本作成。
如對本裁定抗告須於裁定送達後10日內向本院提出抗告狀，並繳
納裁判費新台幣1,000元。
中    華    民    國    95    年    3     月    13    日
                                書記官  劉法萱


司法院資訊處製作；財團法人民間司法改革基金會備份。
